【裁判字號】    90,中簡上,219
【裁判日期】    900911
【裁判案由】    傷害
【裁判全文】
臺灣臺中地方法院刑事判決                        九十年度中簡上字第二一九號
    上  訴  人  臺灣臺中地方法院檢察署檢察官
    被      告  乙○○
右上訴人因傷害案件，不服臺灣臺中地方法院台中簡易庭九十年度中簡字第八七一號
中華民國九十年五月三十日第一審簡易判決（聲請案號：台灣台中地方法院檢察署九
十年度偵字第六七０二號），提起上訴，及移送併案（臺灣台中地方法院檢察署九十
年度發查字第一九六八號），本院合議庭為第二審判決如左：
    主  文
上訴駁回。
    事實及理由
一、本案經本院審理結果，認第一審簡易判決認事用法及量刑均無不當，應予維持，
    並引用第一審判決書記載之事實、證據及理由。
二、上訴人上訴意旨略以：被告乙○○埋伏路中伺機歐打告訴人甲○○，對社會暴戾
    之徒實無警惕之效，且被告犯後未賠償告訴人，不知悔悟，原審僅判處罰金三千
    元，量刑顯然過輕等語。惟查被告犯罪後坦承犯行，其傷害告訴人肇因於告訴人
    積欠其工資，此外上訴人並未指摘原判決有何違法不當，亦未提出其他有利之證
    據供本院審查，原審已審酌被告之犯情，為適當之量刑，原審認事用法及量刑甚
    為妥適，本件上訴意旨認量刑過輕，為無理由，應予駁回。
三、併案意旨（九十年度發查字第一九六八號）略以：被告於民國八十九年十二月二
    十九日下午二時許，夥同與之有傷害犯意聯絡之林聰裕到告訴人及告訴人之妻張
    慧貞位於台中縣大里市○○路二十號住處，歐打告訴人成傷，因認被告與林聰裕
    共同涉犯刑法第二百二十七條第一項傷害罪嫌云云。訊之被告坦承於右揭時地與
    告訴人因工資發生爭執，惟否認有何毆打告訴人及其妻之犯行，辯稱：我並未毆
    打告訴人及其妻等語。經查被告於本院訊問時陳述：告訴人積欠其工錢未付，於
    九十年四月九日上午十時四十五分許，在台中縣大里市○里路四六六號適巧遇見
    告訴人，攔下告訴人理論，惟告訴人不理不睬，故動手毆打告訴人等語，可見被
    告於九十年四月九日毆打告訴人係一偶發狀況，因此告訴人前開指訴被告於八十
    九年十二月二十九日亦毆打其與其妻乙事縱屬實，因本案為巧遇之偶發情況，被
    告係另行起意為之，與併案部分並無概括犯意；又本案之犯罪時間為九十年四月
    九日，詎併辦移送之犯罪時間已相隔近四個月之久，亦無法遽認被告於本案部分
    之傷害犯行與併案部分有連續犯之故意，因此併案部分與本案部分既為數罪，無
    裁判上一罪之關係，併案部分復未經起訴，應由檢察官另行偵辦。
據上論斷，應依刑事訴訟法第四百五十五條之一第一項、第三項、第三百七十三條、
第三百六十八條，判決如主文。
本案經檢察官黃仁宏到庭執行職務。
中      華      民      國      九十      年      九      月      十一  日
                                  審判長法  官  夏一
                                        法  官  李添興
                                        法  官  李郁婷
右正本證明與原本無異。
本件不得上訴。
                                        書記官
中      華      民      國      九十      年      九      月      十二  日
附錄本案論罪科刑法條全文
刑法第二百七十七條第一項
傷害人之身體或健康者，處三年以下有期徒刑、拘役或一千元以下罰金。


司法院資訊處製作；財團法人民間司法改革基金會備份。
